【裁判字號】    89,易,2699
【裁判日期】    891013
【裁判案由】    竊盜等
【裁判全文】
臺灣高雄地方法院刑事判決                        八十九年度易字第二六九九號
    公  訴  人  臺灣高雄地方法院檢察署檢察官
    被      告  甲○○
右列被告因竊盜等案件，經檢察官提起公訴（八十八年度偵字第二八九一０號），本
院判決如左：
    主  文
甲○○竊盜，科罰金伍仟元，如易服勞役，以參佰元折算壹日。又連續違反法院依家
庭暴力防治法第十三條所為禁止直接或間接騷擾、通話之連絡行為之裁定，處有期徒
刑參月，如易科罰金，以參佰元折算壹日。
被訴毀損部分，公訴不受理。
    事  實
一、甲○○與乙○○原係夫妻關係，二人業於民國八十六年八月十九日離婚，具有家
    庭暴力防治法第三條第一款、第四款所定之家庭成員關係。甲○○意圖為自己不
    法之所有，於八十八年年六月七日夜間，至長庚醫院內乙○○之工作處，竊取乙○○所有之摩托羅拉手機一支（電話號碼Ｚ000000000號），得手後供
  己使用。
二、甲○○復另行起意，明知乙○○於八十八年七月一日，依家庭暴力防治法之規定
    ，向本院民事庭聲請民事通常保護令，經本院於八十八年八月四日，以八十九年
    度家護字第三十號民事通常保護令裁定令甲○○ (一)、不得對乙○○、項新志
    、陳怡婷實施身體或精神上不法侵害之行為。(二)、不得直接或間接對於乙○○
    、項新志為騷擾、通話、通信之聯絡行為。(三)、至少遠離乙○○、項新志之高
    雄市後昌七九七巷九十二號住處及子女陳怡婷就讀學校即高雄市○○路八四二號
    莒光國小至少二百公尺。甲○○於收受上開裁定後，竟違反法院所為之前述裁定
    ，並基於概括之犯意，先於八十八年九月六日，打電話至高雄長庚醫院予乙○○
    之妹丙○○，謂乙○○偷人及偷病人之鑽戒等語，而間接騷擾乙○○。又於同年
    十一月初，又多次打電話至高雄長庚醫院欲該院護士轉接乙○○，如不從，甲○○即不斷以電話騷擾護士站，而以此行為間接騷擾乙○○。同年十二月二日，甲○○又打電話予乙○○，指責乙○○與人通姦，在上班時間內外出與野男人約會
    等語，而與乙○○為通話之聯絡行為。
三、案經乙○○訴由高雄市政府警察局楠梓分局移送台灣高雄地方法院檢察署檢察官
    偵查起訴。
    理  由
壹、有罪部分
一、訊據被告甲○○固不否認有於收受本院民事通常保護令後打電話給告訴人乙○○
    及其妹丙○○之事實，惟矢口否認有何竊盜或騷擾之行為，辯稱：伊不知道告訴
    人有手機、是關心她才打電話云云。經查：右揭事實業據告訴人乙○○指訴：「
    八十八年六月七日他曾搶我手機未得逞」、「後來因我手機儲存病患電話號碼，
    甲○○冒充調查站之張主任打電話給病患我才確定是他偷的」（見本院八十九年
    七月十一日訊問筆錄）甚詳，被告亦於審理中自承：「（問：你有無於八十八年
    六月二十二日打電話至王姓病患家屬家中告訴對方你是調查局張姓組長？）我有
    打0000000000號之行動電話」、「我只是問他乙○○之行蹤」、「（
    問：你為何要打電話給王姓病患家屬及乙○○？）因我氣憤他搶走我老婆。我打
    電話給乙○○是因為我會想她及要他多陪小孩」（見本院八十九年九月五日訊問
    筆錄）甚明，若被告未竊取告訴人之行動電話，則如何取得病患家屬電話號碼？
    且被告與病患家屬之對話中曾談及：「（問：好，你沒偷他大哥大，怎麼曉得我
    大哥大號碼？）我告你毀謗，他的大哥大裡面，為什麼有你的大哥大號碼？」、
    「（問：這支大哥大是乙○○的嗎？）是呀，乙○○的」等語，有錄音帶及譯文
    一份可參，顯見被告確有竊取告訴人行動電話無誤。又被告打電話予證人丙○○
    即乙○○之妹等情，業據證人丙○○於偵查中證稱：「我只知道大約二年多前離
    婚後，他就不斷打電話，他要求復合，叫我姊姊出來。有時利用我沒有值班時，
    打電話至醫院恐嚇其他同事」、「（問：八十八年九月六日陳某電話中如何說？
    ）他說一些不堪入耳的話，講我姊姊、媽媽偷人，說我姊姊偷病人錢，不要臉，
    並說他每月拿三、五萬給我姊姊」、「（問：內容是否如錄音譯文？）是」（見
    偵卷八十八年十二月二十九日訊問筆錄），顯見被告確有右揭連續間接對於乙○○為騷擾及通訊之行為。此外，復有本院八十八年家護字第三十號民事通常保護
    令在卷可佐，被告所辯顯不足採，其犯行洵足認定，應依法論科。
二、核被告所為，係犯刑法第三百二十條第一項之竊盜罪及家庭暴力防治法第五十條
    第二款之違反保護令罪。被告多次違反保護令行為，時間緊接，方法相同，所犯
    又係構成要件相同之罪名，顯係基於概括犯意為之，應依連續犯之規定論以一罪
    ，並加重其刑。其所犯二罪間，犯意各別，行為互殊，應分論併罰。爰審酌被告
    犯罪之動機、目的、手段，其品性、生活狀況、智識程度、犯罪所生之損害，及
    犯罪後已與告訴人達成和解（卷附和解書一紙參照）並獲告訴人之寬恕等一切情
    狀，酌情量處如主文所示之刑，並分別諭知罰金易服勞役及有期徒刑易科罰金之
    折算標準，以資懲儆。
貳、公訴不受理部分
一、公訴意旨略以：被告甲○○於八十八年二月五日凌晨，基於毀損之犯意，持油漆
    至高雄市○○區○○路七九七巷九十二號前，以油漆噴在告訴人乙○○住處之鐵
    門與告訴人丁○○所有之車號ＸＶＨ—二七一號重機車之車身上，使油漆玷黏在
    鐵門與機車上，致不堪使用，足生損害於乙○○與丁○○。復於八十八年六月十
    五日深夜，在上址基於毀損之犯意，以食鹽灌入丁○○所有上開機車之油箱內，
    使機車無法啟動，足生損害於丁○○，因認被告涉犯刑法第三百五十四條之毀損
    罪嫌等情。
二、按告訴乃論之罪，告訴人於第一審辯論終結前，得撤回其告訴；又告訴經撤回者
    ，法院應諭知不受理之判決，刑事訴訟法第二百三十八條第一項，及第三百零三
    條第三款定有明文。
三、本件被告因毀損案件，經檢察官提起公訴，認被告係犯刑法第三百五十四條之毀
    損罪。依同法第三百五十七條規定須告訴乃論，茲據告訴人丁○○、乙○○於本
    院審理中，聲請撤回其告訴（見八十九年九月二十九日審判筆錄），揆諸前開說
    明，自應諭知不受理之判決。
據上論斷，應依刑事訴訟法第二百九十九條第一項前段、第三百零三條第三款、刑法
第三百二十條、第十一條、第五十六條、第四十一條、第四十二條第二項、家庭暴力
防治法第五十條第二款、罰金罰鍰提高標準條例第一條前段、第二條，判決如主文。
本案經檢察官陳正達到庭執行職務。
中    華    民    國    八十九    年      十      月        十三        日
                                  臺灣高雄地方法院刑事第三庭
                                      法  官  葉  啟  洲
右正本證明與原本無異。
如不服本判決，應於判決送達後十日內，向本院提出上訴狀。
                                      書記官  盧  雅  婷
中    華    民    國    八十九    年      十      月        十七        日
附錄本判決之論罪法條：
刑法第三百二十條第一項
意圖為自己或第三人不法之所有，而竊取他人之動產者，為竊盜罪，處五年以下有期
徒刑、拘役或五百元以下罰金。
家庭暴力防治法第五十條第二款
違反法院依第十三條、第十五條所為之下列裁定者，為本法所稱之違反保護令罪，處
三年以下有期徒刑、拘役或科或併科新臺幣十萬元以下罰金：
二、禁止直接或間接騷擾、接觸、通話或其他連絡行為。
中    華    民    國    八十九    年      十      月        十三        日


司法院資訊處製作；財團法人民間司法改革基金會備份。
